臺灣新竹地方法院刑事判決
111年度交訴字第44號
公  訴  人  臺灣新竹地方檢察署檢察官
被      告  廖益田


上列被告因過失致死案件，經檢察官提起公訴（111年度偵字第2
514號），於本院準備程序進行中，被告就被訴事實為有罪之陳
述，經合議庭裁定由受命法官獨任進行簡式審判程序，判決如下
：
    主      文
廖益田犯過失致人於死罪，處有期徒刑柒月。
　　事實及理由
一、本案犯罪事實及證據，除引用檢察官起訴書之記載（如附件
    ）外，另補充更正如下：　　
　㈠起訴書事實欄一第10行「傷併顱內出血、氣血胸等傷害，經
    送醫急救仍於同日上午11時37分許因創傷性休克不治死亡。
    」應予補充。
  ㈡證據部分起訴書證據並所犯法條欄一編號㈡「驗斷書」，應更
    正為「檢驗報告書」，另補充「新竹縣政府警察局新埔分局
    111年1月4日竹縣埔警偵字第1113600014號函所附之相驗照
    片、車輛詳細資料報表、國軍桃園總醫院附設民眾診療服務
    處診斷證明、新竹縣政府警察局新埔分局錦山派出所道路交
    通事故肇事人自首情形紀錄表、新竹縣政府警察局舉發違反
    道路交通管理事件通知單、臺灣新竹地方檢察署電話報驗報
    告、新竹縣政府警察局新埔分局處理相驗案件初步調查報告
    暨報驗書、新竹縣政府消防局關西分隊救護紀錄表、桃園市
    政府警察局龍潭分局偵查隊之相驗屍體照片及被告廖益田於
    本院準備程序及簡式審判程序時之自白（見新竹地檢110相7
    68卷第10頁至第15頁、第30頁至第32頁、第34頁、第63頁，
    桃園地檢110相2077卷第17頁、第19頁、第79頁、第167頁至
    第179頁，本院卷第34頁、第39頁）」。
二、論罪科刑：
  ㈠核被告廖益田所為，係犯刑法第276條之過失致死罪。被告
    於肇事後於未被有偵查犯罪職權之機關或公務人員發覺前，
    於警員接獲通報而到達現場處理時主動向警員自首坦承肇事
    願接受裁判等情，有新竹縣政府察警察局新埔分局錦山派出
    所道路交通事故肇事人自首情形紀錄表1 紙在卷可佐（見新
    竹地檢110相768卷第34頁），是被告對於未發覺之犯罪自首
    而有願接受裁判之意，爰依刑法第62條前段之規定減輕其刑
    。
  ㈡爰以行為人之責任為基礎，審酌被告駕車未注意在有劃設分
    限線制線（雙黃線）之路段，任意超車駛入對向之車道內，
    致被害人反應不及兩車發生碰撞，因而肇致本件交通事故，
    並令被害人喪失寶貴生命，亦使被害人家屬蒙受莫大痛苦與
    遺憾，實屬憾事，惟念其事後始終坦認犯行，態度尚可，兼
    衡被告有和解意願，惟雙方條件差距過大，致未能達成和解
    ，另衡及被告前素行尚佳、自述國中畢業智識程度、目前在
    工地以打零工維生，日薪新臺幣（下同）1,600至1,800元，
    尚有一名子女待其扶養之生活狀況（參被告於本院審理時之
    供述，見本院卷第39頁）及其他一切情狀，量處如主文所示
    之刑，以資懲儆。
據上論斷，應依刑事訴訟法第273條之1第1項、第299條第1 項前
段、第310條之2、第454條第2項，判決如主文。
本案經檢察官林奕彣起訴，經檢察官孫立婷到庭執行職務。
中    華    民    國   111    年    5     月    31    日
                  刑事第五庭    法  官    華澹寧　　　　
以上正本證明與原本無異。　　　　　　　　　
如不服本判決應於收受送達後20日內向本院提出上訴書狀，並應
敘述具體理由；其未敘述上訴理由者，應於上訴期間屆滿後20日
內向本院補提理由書（均須按他造當事人之人數附繕本）「切勿
逕送上級法院」。告訴人或被害人如對於本判決不服者，應具備
理由請求檢察官上訴，其上訴期間之計算係以檢察官收受判決正
本之日期為準。
中    華    民    國   111    年    5     月    31    日
                                書記官    吳羽君
附錄本案論罪科刑法條全文：
刑法第276條
因過失致人於死者，處5年以下有期徒刑、拘役或50萬元以下罰金。　　　　　　　　　　　　　　　　
　　　　　　　　　　　　　　　
（附件）
臺灣新竹地方檢察署檢察官起訴書
                                     111年度偵字第2514號
　　被　　　告　廖益田　
上列被告因過失致死案件，已經偵查終結，認應該提起公訴，茲
將犯罪事實及證據並所犯法條分敘如下：
　　　　　　犯罪事實
一、廖益田於民國110年12月20日10時許，駕駛車號00-0000號自
    用小貨車，沿新竹縣關西鎮縣118縣道由東往西方向直行，
    於行經該118縣○00○○000○○○○○○○鎮○○路○○號金山里001號前
    ）時，應注意汽車在路中設有雙黃實線之路段行駛時，禁止
    超車、跨越，且不得駛入對向之車道內，而依當時道路平坦
    、無障礙物等情形，又無不能注意之情事，竟疏於注意，為
    超越前車而向左超越雙黃實線，進入對向車道，適對向林明
    輝騎駛之車號000-0000號普通重型機車駛至該處，二車發生
    撞擊，致林明輝人車倒地，受有頭胸部鈍挫傷併顱內出血及
    氣血胸之傷害，經送醫後仍不治死亡。
二、案經林明輝之妻萬宥漩訴請偵辦。
　　　　　　證據並所犯法條
一、證據清單：
(一)被告廖益田於警詢及偵查中之陳述。
(二)臺灣桃園地方檢察署相驗筆錄、相驗屍體證明書、驗斷書；
    道路交通事故現場圖、交通事故調查報告表（一）(二)，現
    場與車損照片31張在卷可憑。
(三)證人韓昌志於警詢中之證述、告訴人萬宥漩於警詢及偵查中
    之指述。
二、核被告所為係犯刑法第276條之罪嫌。
三、依刑事訴訟法第251條第1項提起公訴。
 　 此　致
臺灣新竹地方法院
中　　華　　民　　國　 111　　年　　 3　　月　　16  　日
　　　　　　　　　　　　　　　檢　察　官　林奕彣　
本件正本證明與原本無異
中　　華　　民　　國　 111　　年　　 3　  月　  22　　日
　　　　　　　　　　　　　　　書　記　官  徐晨瑄